臺灣桃園地方法院刑事判決　　　　　　　 96年度易字第614號
公　訴　人　臺灣桃園地方法院檢察署檢察官
被　　　告　甲○○
　　　　　　　　　　國民
指定辯護人　本院公設辯護人乙○○
上列被告因毒品危害防制條例案件，經檢察官提起公訴（96年度
毒偵字第1091號）後，於本院行準備程序中，聲請改依協商程序
而為判決。經本院合議庭評議，裁定由受命法官獨任行簡式及依
協商程序進行，本院判決如下：
    主  文
甲○○施用第二級毒品，累犯，處有期徒刑陸月，如易科罰金，
以新臺幣壹仟元折算壹日。扣案之第二級毒品甲基安非他命殘渣
壹小包含袋 (內附第二級毒品甲基安非他命殘渣量微無法秤重)
，沒收銷燬之。
    事  實
一、甲○○前因施用毒品案件，經本院於民國90年3 月20日以90
    年度毒聲字第1213號裁定送勒戒處所觀察勒戒，因認無繼續
    施用毒品傾向，由臺灣桃園地方法院檢察署檢察官於90年5
    月14日以90年度毒偵字第532 號為不起訴處分。又因連續施
    用第二級毒品案件，經本院於92年9 月17日以92年度毒聲字
    第2812號裁定送戒治處所強制戒治，惟因毒品危害防制條例
    修正，由檢察官於93年1 月8 日以92年度戒執二字第834 號
    逕行報結，視為執行完畢。刑事案件部分，則由本院於92年
    12月12日以92年度桃簡字第1869號判處有期徒刑6 月，於93
    年1 月27日確定，復於93年4 月22日易科罰金執行完畢。詎
    其仍不知悔改，復於前案執行完畢後5 年內，基於施用第二
    級毒之犯意，於96年2 月2 日凌晨0 時許，在桃園縣龜山鄉
    楓樹村7 鄰風尾坑1 之3 號住處內，以將甲基安非他命置於
    玻璃球內，其下以火燒烤使甲基安非他命汽化而吸其煙霧之
    方式，施用第二級毒品甲基安非他命。嗣因家人發現報謷至
    上址扣得甲基安非他命殘渣袋1 小包，始悉上情。
二、案經桃園縣政府警察局龜山分局報告臺灣桃園地方法院檢察
    署檢察官偵查後提起公訴。
    理  由
一、本案證據，均引用檢察官起訴書證據欄所載 (如附件起訴書
    )， 並補充桃園縣政府警察局龜山分局被採尿人姓名編號對
    照表、查獲現場照片2 張、本院92年度桃簡字第1869號刑事
    判決書、臺灣桃園地方法院檢察署檢察官92年度毒偵字第18
    81號聲請簡易判決處刑書、90年度毒偵字第532 號不起訴處
    分書、被告於本院行準備程序及協商訊問程序中之自白。
二、本件被告所犯係死刑、無期徒刑或最輕本刑為3 年以上有期
    徒刑以外之罪，其於準備程序中就被訴事實為有罪之陳述，
    經本院告知簡式審判程序之旨，並聽取檢察官、被告之意見
    後，爰依刑事訴訟法第273 條之1 第1 項規定，經合議裁定
    由受命法官獨任行簡式審判程序，並通知公設辯護人到庭，
    合先敘明。
三、本件經檢察官、被告及公設辯護人於審判外達成協商之合意
    ，且被告已認罪，其合意內容為：被告就其所違反毒品危害
    防制條例第10條第第2 項之施用第二級毒品罪，願受科刑範
    圍為有期徒刑6 月，扣案之甲基安非他命殘渣袋1 小包，沒
    收銷燬之。經查，上開協商合意並無刑事訴訟法第455 條之
    4 第1 項所列情形之一，且檢察官聲請改依協商程序而為判
    決，本院爰不經言詞辯論，於協商合意範圍內為協商判決。
四、應適用之法條：依刑事訴訟法第455 條之2 第1 項、第455
    條之4 第2 項、第455 條之8 、第454 條第2 項、第455 條
    之11第2 項，毒品危害防制條例第10條第2 項，第18條第 1
    項前段，刑法第11條前段、第41條第1 項前段、第47條第 1
    項，判處如主文所示之刑。
五、附記事項：
   (1)被告有如事實欄所載之前案並執行完畢等情，有臺灣高等
      法院被告前案紀錄表附卷可參。其於前案執行完畢後5 年
      內，再以故意犯本件有期徒刑以上之罪者，為累犯，應依
      刑法第47條第1項之規定加重其刑。
   (2)扣案之第二級毒品甲基安非他命殘渣袋1 小包，包裝袋內
      之甲基安非他命與包裝袋難以分離，則該袋內之殘餘甲基
      安非他命殘渣及包裝袋，均應依毒品危害防制條例第18條
      第1 項前段，併同宣告沒收銷燬之。
   (3)未扣案之玻璃球雖為供被告施用第二級毒品所用之物，但
      已丟棄之事實，業據被告供承在卷，爰不另行宣告沒收，
      併此敘明。
六、協商判決除有刑事訴訟法第455 條之4 第1 項第1 款於本訊
    問程序終結前，被告撤銷協商合意或檢察官撤回協商聲請者
    ；第2 款被告協商之意思非出於自由意志者；第4 款被告所
    犯之罪非第455 條之2 第1 項所定得以聲請協商判決者；第
    6 款被告有其他較重之裁判上一罪之犯罪事實者；第7 款法
    院認應諭知免刑或免訴、不受理者情形之一，及違反同條第
    2 項「法院應於協商合意範圍內為判決；法院為協商判決所
    科之刑，以宣告緩刑或2 年以下有期徒刑、拘役或罰金為限
    」之規定者外，不得上訴。
七、本件如得上訴，而如不服本件判決，得自收受判決送達之日
    起10日內，向本院提出上訴書狀（須附繕本），上訴於第二
    審法院。
案經檢察官丁俊成到庭執行職務。
中　　華　　民　　國　　96　　年　　5 　　月　　23　　日
                        刑事第六庭  法　官　崔  秉  君
以上正本證明與原本無異。
本件如得上訴，而如不服本件判決，得自收受判決送達之日起10
日內，向本院提出上訴書狀（須附繕本），上訴於第二審法院。
                                    書記官  劉  霜  潔
中　　華　　民　　國　　96　　年　　5 　　月　　23　　日
附錄
毒品危害防制條例第10條
施用第一級毒品者，處 6 月以上 5 年以下有期徒刑。
施用第二級毒品者，處 3 年以下有期徒刑。
